【裁判字號】    95,易,291
【裁判日期】    950523
【裁判案由】    竊盜
【裁判全文】
臺灣苗栗地方法院刑事判決               95年度易字第291號
公  訴  人  臺灣苗栗地方法院檢察署檢察官
被      告  甲○○
上列被告因竊盜案件，經檢察官提起公訴 （95年度偵字第1977
號），及移送併辦（95年度偵字第2254號），被告於本院準備程
序進行中，就被訴事實為有罪之陳述，經本院告知簡式審判程序
意旨，並聽取公訴人及被告等之意見後，合議裁定由受命法官獨
任進行簡式審判程序審理，本院判決如下：
    主  文
甲○○連續攜帶兇器毀越安全設備竊盜，處有期徒刑壹年。第一
次扣案之美工刀參支、老虎鉗壹支、十字起子壹支、鐵鋸壹支、
手電筒壹支及手套參雙，及第二次扣案之鐵鋸壹支、手電筒壹支
，均沒收。
    犯罪事實及理由
一、犯罪事實：
  (一)甲○○基於意圖為自己不法所有之概括犯意，先後於民國95
    年3 月24日23時許及31日23時許，持手電筒1 支、手套3 雙
    及客觀上可做兇器使用之美工刀3 支、老虎鉗1 支、十字起
    子1 支、鐵鋸1 支，到現無人居住之苗栗縣苗栗市苗栗火車
    站南方鐵路倉庫，先以老虎鉗將上述倉庫作為防盜之用的安
    全設備鐵網剪破（95年3 月24日23時許剪破鐵網），自該處
    所形成之空隙踰越後（95年3 月24、31日兩次均自該處踰越
    ），進入倉庫內，連續竊取臺灣鐵路管理局所有之鐵路號誌
    電纜線共約80公尺。其得手後，於95年4 月2 日15時30分許
    ，在苗栗縣三義鄉廣盛村慈濟山茶園草叢內，將竊得電纜線
    剝除絕緣體並焚燒時為警當場查獲，並扣得電纜線80公尺、
    美工刀3 支、老虎鉗1 支、十字起子1 支、柴刀1 支、鐵鋸
    1 支、手電筒1 支及手套3 雙等物。
  (二)甲○○承前意圖為自己不法所有之概括犯意，再於95年4月
    20日凌晨0 時15分許，持自備鋼鋸1 支，並以手電筒1支供
    照明，侵入無人居住之苗栗縣苗栗市苗栗火車站南方備品倉
    庫內，以鋼鋸將臺灣鐵路管理局所有之電纜線分3 小段剪下
    ，共竊取約60公尺之電纜線，得手後未及離去即於同日凌晨
    0時20分許為巡邏警員當場查獲，並扣得電纜線60公尺、鋼
    鋸及手電筒各1支。
二、證據名稱：
  (一)犯罪事實(一)部分：
    1.被告甲○○之自白（參95年度偵字第1977號卷第8 至10頁
      、第34至35頁，本院審卷準備程序筆錄、審判筆錄第2 頁
      ）。
    2.證人即臺灣鐵路管理局員工乙○○之證詞（參同偵卷第12
      至13頁）。
    3.現場照片（參同偵卷第23至28頁、第32頁）。
    4.苗栗縣警察局苗栗分局扣押筆錄及扣押物品目錄表（參同
      偵卷第14至16頁、第19頁）。
    5.贓物領具（參同偵卷第20頁）。
    6.美工刀3 支、老虎鉗1 支、十字起子1 支、鐵鋸1 支、手
      電筒1 支及手套3 雙等作案工具扣案可憑。
  (二)犯罪事實(二)部分：
    1.被告甲○○之自白（參95年度偵字第2254號卷第9 至10頁
      、第13頁、第29頁、第33至34頁，本院審卷準備程序筆錄
      、審判筆錄第2 頁）。
    2.證人即臺灣鐵路管理局員工丙○○之證詞（參同偵卷第15
      頁）。
    3.現場照片（參同偵卷第23至28頁）。
    4.鐵路警察局第一警務段扣押物品目錄表（參同偵卷第21頁
      ）。
    5.鋼鋸1 支、手電筒1 支扣案足稽。
三、論罪科刑：
  (一)被告甲○○就犯罪事實欄(一)部分所為，係犯刑法第321 條第
    1 項第2 款、第3 款之攜帶兇器毀越安全設備竊盜罪（95年
    3 月24日23時許該次）、同法第321 條第1 項第2 款、第3
    款之攜帶兇器踰越安全設備竊盜罪（95年3 月31日該次）（
    95度偵字第1977號證據並所犯法條欄認被告犯同法第321 條
    第1 項第4 款，應係誤載。雖起訴書並未記載被告犯同法第
    321 條第1 項第2 款之罪，但其犯罪事實欄業已載明其毀越
    上述鐵網等情，足認起訴書漏載，附此敘明）；其就犯罪事
    實欄(二)部分所為，係刑法第321 條第1 項第3 款之罪。
  (二)又其上述多次竊盜行為，時間緊接，所犯罪名相同，顯係出
    於概括之犯意為之，為連續犯，應依刑法第56條之規定，從
    情節較重之攜帶兇器毀越安全設備竊盜之1 罪處斷，並加重
    其刑「至被告於犯罪事實欄(二)部分之犯行，雖未經起訴，但
    與前述起訴部分，具有連續犯裁判上一罪關係，為起訴效力
    所及，且經檢察官移送本院併辦在案，本院自得予以審判，
    附此敘明」。
  (三)爰審酌被告甲○○於犯罪事實欄(一)部分之竊盜犯行，經警於
    95 年4月2 日查獲後，移送檢察官偵訊，經檢察官命具保2
    萬元後，於95年4 月3 日釋放（參同上偵卷第34至36頁），
    仍不知悔改，旋即於同年月20日，再度攜帶上述兇器至前址
    竊盜，惡性重大。並衡酌其坦承犯行，犯後態度尚佳，以及
    其犯罪動機、目的、手段、所生危害，量處如主文所示之刑
    。至檢察官具體求刑1 年2 月，茲因被告坦承犯行，表示悔
    意，足見其仍有悔過之心，是本院對檢察官之求刑，略予調
    減，附此敘明。
  (四)第一次扣案之美工刀3 支、老虎鉗1 支、十字起子1 支、鐵
    鋸1 支、手電筒1 支及手套3 雙，及第二次扣案之鐵鋸1 支
    、手電筒1 支，均係被告所有，且供犯罪之用，應依刑法第
    38條第1 項第2 款之規定，予以沒收。至第一次扣案之柴刀
    1 支，係被告所有，但被告否認持之竊盜，且無證據顯示供
    其竊盜之用，尚不得沒收，附此敘明。
四、應適用之法條：
  (一)刑事訴訟法第273 條之1 第1 項、第299 條第1 項前段、第
    310條之2 。
  (二)刑法第56條、第321 條第1 項第2 款、第3 款、第38條第1
    項第2 款。
五、如不服本件判決，得自收受送達之日起10日內，向本院提起
    上訴。
本案經檢察官黃智勇到庭執行職務。
中    華    民    國    95    年    5     月    23    日
                  刑事第三庭  法  官  呂曾達
以上正本證明與原本無異。
如不服本判決，應於判決送達後10日內向本院提出上訴狀（應抄
附繕本）。告訴人或被害人如對於本判決不服者，應具備理由請
求檢察官上訴，其上訴期間之計算係以檢察官收受判決正本之日
期為準。
                               書記官  許千士
中    華    民    國    95    年    5     月    23    日
附錄論罪科刑法條
刑法第321條第1項第2款、第3款。
中華民國刑法第321條
犯竊盜罪而有左列情形之一者，處 6 月以上、 5 年以下有期徒
刑：
一  於夜間侵入住宅或有人居住之建築物、船艦或隱匿其內而犯
之者。
二  毀越門扇、牆垣或其他安全設備而犯之者。
三  攜帶兇器而犯之者。
四  結夥三人以上而犯之者。
五  乘火災、水災或其他災害之際而犯之者。
六  在車站或埠頭而犯之者。
前項之未遂犯罰之。


司法院資訊處製作；財團法人民間司法改革基金會備份。
